# 合并报表问题

提问人：yaoshaoxian 时间：2018-01-17 14:08:26
2017 年 3 月之前全资子公司,2016年度净资产10031(股本5000,资本公积0,盈余公积503,未分配利润4528),净利润5031.后来 2017 年 3 月底一少数股东投进602(571股本,31资本公积)作为10%股份,另一少数股东认缴2.5%未实缴.2017年 3 月净资产12647(股本5000,资本公积0,盈余公积503,未分配利润9056),2017年度净资产11454(股本5571,资本公积31,盈余公积1038,未分配利润4813),净利润6539,2017年 3 月前利润分配掉5738.现 2017 年度合并报表如何编.成本法直接合并法,少数股东我剥离10%还是12.5%,请大师帮我编一下 2017 年的合并报表

回答人：chenyiwei
这首先取决于子公司各方股东对实缴出资比例与认缴比例不一致期间如何享有权益和损益的约定。首先应看各股东之间有无约定，如果有约定的，按该约定处理；没有约定或者约定不明确的，则按实缴出资比例，或者在该子公司有盈利的情况下，基于谨慎原则按较低比例确认。 对于引入少数股东时少数股东的出资与由此享有的少数股权之间的差额，按权益性交易原则处理，在合并报表层面调整资本公积。

提问人：一景怡人 时间：2018-02-26 17:24:48
A和B公司共同出资成立C公司，合同约定收益亏损也按认缴比例分配或承担。但B公司一直未出资，且C公司亏损。那么在对C公司进行合并时，B少数股东权益就为负数了，是吗？

回答人：chenyiwei
理论上可以这样理解，但也要结合具体情况分析，例如A是否为C的债务提供了担保或承担兜底责任，B在必要时履行出资义务的能力等。